ACORDAO-COMPLETO-2590199

ACÓRDÃO DE RELAÇÃO

ACÓRDÃO DE RELAÇÃO 3850/2023 ATA 16/2023 - SEGUNDA CÂMARA

Acórdão 3850/2023-TCU-Segunda Câmara
	VISTOS e relacionados estes autos que cuidam de tomada de contas especial instaurada pelo Ministério do Turismo em desfavor de Jean Claude Marc Razel e da Associação Brasileira das Empresas de Ecoturismo e Turismo de Aventura (Abeta) , em razão de não comprovação da regular aplicação dos recursos repassados pela União por meio do convênio firmado entre o Ministério e a Associação, cujo objeto era "promoção e estimulo à comercialização dos destinos e atividades de turismo de aventura e natureza no Brasil";
	Considerando a Resolução-TCU 344/2022, que regulamenta, no âmbito do Tribunal de Contas da União, a prescrição para o exercício das pretensões punitiva e de ressarcimento;
	Considerando os pareceres uniformes da Unidade de Auditoria Especializada em Tomada de Contas Especial (peças 227 a 229) e do representante do Ministério Público junto ao TCU (peça 230) ;
ACORDAM os Ministros do Tribunal de Contas da União, reunidos em Sessão da Segunda Câmara, com base nos arts. 8º e 11 da Resolução TCU 344/2022 e no art. 169, III, do Regimento Interno/TCU, diante das razões expostas pelo Relator, em:
a)  reconhecer a ocorrência da prescrição das pretensões punitiva e de ressarcimento em relação aos responsáveis neste processo;
	b)  dar ciência sobre o presente Acórdão ao Ministério do Turismo e aos responsáveis, informando-lhes que a presente deliberação, acompanhada do Relatório e do Voto que a fundamentam, está disponível para consulta no endereço www.tcu.gov.br/acordaos, além de esclarecer que, caso requerido, o TCU poderá fornecer sem custos as correspondentes cópias, de forma impressa;
	c) arquivar o processo.
1. Processo TC-Processo 012.573/2021-3 (TOMADA DE CONTAS ESPECIAL) 
	1.1. Responsáveis: Associação Brasileira das Empresas de Ecoturismo e Turismo de Aventura - Abeta (07.462.804/0001-51) ; Jean Claude Marc Razel (XXX.057.908-XX) .
	1.2. Órgão/Entidade: Ministério do Turismo.
	1.3. Relator: Ministro Antonio Anastasia.
	1.4. Representante do Ministério Público: Subprocurador-Geral Lucas Rocha Furtado.
	1.5. Unidade Técnica: Unidade de Auditoria Especializada em Tomada de Contas Especial (AudTCE) .
	1.6. Representação legal: Frederico Barbosa Gomes (91022/OAB-MG) , Thiago Henrique Barouch Bregunci (105434/OAB-MG) e outros, representando Jean Claude Marc Razel; Frederico Barbosa Gomes (91022/OAB-MG) , representando Associação Brasileira das Empresas de Ecoturismo e Turismo de Aventura - Abeta. 
	1.7. Determinações/Recomendações/Orientações: não há.

Segunda Câmara

Ministério do Turismo.

Associação Brasileira das Empresas de Ecoturismo e Turismo de Aventura - Abeta (07.462.804/0001-51); Jean Claude Marc Razel (XXX.057.908-XX).

ANTONIO ANASTASIA

Frederico Barbosa Gomes (91022/OAB-MG), Thiago Henrique Barouch Bregunci (105434/OAB-MG) e outros, representando Jean Claude Marc Razel; Frederico Barbosa Gomes (91022/OAB-MG), representando Associação Brasileira das Empresas de Ecoturismo e Turismo de Aventura - Abeta.

TOMADA DE CONTAS ESPECIAL (TCE)

Unidade de Auditoria Especializada em Tomada de Contas Especial (AudTCE).